【裁判字號】    95,抗,123
【裁判日期】    951229
【裁判案由】    本票裁定
【裁判全文】
臺灣桃園地方法院民事裁定               95年度抗字第123號
抗  告  人  三信商業銀行股份有限公司
法定代理人  乙○○
相  對  人  甲○○
上列抗告人因與相對人間本票裁定事件，對於中華民國95年7月
20日本院簡易庭95年度票字第9614號民事裁定提起抗告，本院裁
定如下：
    主  文
原裁定關於駁回抗告人後開第二項聲請部分廢棄。
相對人於民國九十四年一月二十六日簽發之本票，內載憑票交付
抗告人新臺幣壹佰萬元，其中新臺幣捌拾肆萬壹仟肆佰零肆元及
自民國九十五年五月五日起，至民國九十五年十一月四日止，按
年息百分之四點六九七，及自民國九十五年十一月五日起，至清
償日止，按年息百分之五點一二四計算之利息，准予強制執行。
抗告程序費用新臺幣壹仟元由相對人負擔。
    理    由
一、抗告意旨略以：依票據法第28條之規定，發票人得記載對於
    票據金額支付利息及其利率。本件票據發票人於票面記載按
    抗告人牌告定儲利率指數及核定之加碼標準機動調整，抗告
    人依票面約定記載年利率之利息請求相對人清償逾期交付票
    款本息時，其未超過6 個月者（即自民國95年5 月5 日起至
    95年11月4 日止），按約定應適用之利率加付1 成之利息（
    按牌告定儲利率2.02 %加碼年息2.25% ，等於年息4.27 %，
    再加計1 成利息，即年息4.697%），逾期超過6 個月者（即
    自95年11月5 日起），就超過部分按約定應適用利率加付2
    成之利息（按年息4.27% 加計2 成利息，即年息5.124%），
    於法有據，原裁定駁回抗告人部分利息之請求，有損抗告人
    之權益，為此依法提起抗告等語。
二、查抗告人執有相對人甲○○簽發如原裁定所示本票乙紙，並
    免除作成拒絕證書，詎屆期提示未獲付款，依票據法第123
    條聲請裁定許可強制執行等情，業據其提出本票1 紙為證，
    原裁定就票面金額之其中新臺幣841,404 元予以准許即無不
    合。次查前開本票約定事項第2 項，確記載「逾期交付票款
    本息時，其未超過六個月者，按約定應適用之利率加付一成
    利息；逾期超過六個月，就超過部分按約定應適用之利率加
    付二成利息。」等語，有前開本票影本附於原審卷內可按。
    原裁定就此利息部分，未載理由而駁回其聲請，即有未合，
    抗告意旨指摘原裁定此部分不當，求予廢棄，為有理由，應
    由本院將原裁定此部分廢棄，並更為裁定如主文第二項所示
    。
三、據上論結，本件抗告為有理由，依非訟事件法第46條、第21
    條第2 項、第24條第1 項，民事訴訟法第495 條之1 第1 項
    、第450 條、第95條、第78條，裁定如主文。
中    華    民    國    95    年    12    月    29    日
                  民事第一庭審判長法  官  郭琇玲
                                  法  官  汪智陽
                                  法  官  吳爭奇
以上正本係照原本作成。
本裁定除以適用法規顯有錯誤為理由，並經本院許可外，不得再
抗告。如提起再抗告，應於收受後10日內，向本院提出再抗告狀
，並繳納再抗告費新台幣1,000 元。
中    華    民    國    95    年    12    月    29    日
                                  書記官  黃泰能


司法院資訊處製作；財團法人民間司法改革基金會備份。
